臺灣高等法院刑事判決
上　訴　人
即　被　告　甲○○
選任辯護人　陳建昌律師
上列上訴人因違反毒品危害防制條例案件，不服臺灣桃園地方法
院95年度訴字第1649號，中華民國96年3月5日第一審判決（起訴
案號：臺灣桃園地方法院檢察署94年度核退偵字第88號），提起
上訴，本院判決如下：
    主  文
上訴駁回。
    事  實
一、甲○○（原名鄧永坤，綽號「阿坤」、「坤哥」）明知MDMA
    （3,4-亞甲基雙氧甲基安非他命，3,4-Methylenedioxyamph
    e- tamine）係經公告列為毒品危害防制條例所管制之第二
    級毒品、愷他命（Ketamine）係經公告列為該條例所管制之
    第三級毒品，均不得販賣，竟基於販賣含第二級毒品MDMA
    之藥丸（下稱俗名搖頭丸）、販賣第三級毒品愷他命（下簡
    稱愷他命）以牟利之概括犯意，平日以其所有之行動電話門
    號0000000000號作為販毒聯絡工具，先後為下列行為：
  (一)於民國93年12月10日凌晨零時許，林進財以其持用之行動電
    話門號0000000000號撥打甲○○上開電話詢問購買搖頭丸及
    愷他命（通話內容詳如附表一所載），惟因當時甲○○手上
    並無毒品可供販賣而未果。
  (二)嗣於同日23時許，林進財復以上開電話詢問甲○○購買愷他
    命（通話內容詳如附表二所載），甲○○乃基於販賣愷他命
    以牟利之概括犯意而應允之，雙方並約定以一包愷他命新台
    幣（下同）一千三百元至一千四百元之價格、在桃園市○○
    路、中正路上之「世紀舞廳」處交易，雙方達成合意後，惟
    因林進財臨時有事返家，致甲○○該次未交付毒品、亦未取
    得價金而未遂。
  (三)於93年12月19日凌晨零時許，甲○○、林進財復以上開電話
    聯繫（通話內容詳如附表三所載），雙方約定在桃園縣中壢
    市○○路、中山路口處之「凱悅KTV」處碰面交易，甲○○
    乃基於販賣搖頭丸牟利之概括犯意及承前販賣第三級毒品愷
    他命牟利之概括犯意，以每顆搖頭丸新台幣（下同）三百元
    、每包愷他命（約0.6公克）一千元之價格，販賣五顆搖頭
    丸、一包愷他命予林進財，獲利共2500元。
  (四)林進財嗣又於94年1月8日凌晨2時許，再度以其等上開電
    話聯繫甲○○詢問購買搖頭丸（通話內容詳如附表四所載）
    ，甲○○乃承前販賣搖頭丸牟利之概括犯意而應允之，並約
    定在桃園某處之「世紀KTV」交付之，雙方達成合意後，惟
    因林進財臨時有事返家，致甲○○該次未交付毒品、亦未取
    得價金而未遂。
  (五)嗣於94年3月28日下午6時10分許，為警持搜索票至其位於桃
    園縣楊梅鎮秀才里12鄰秀才窩45之1之住處搜索，扣得甲○
    ○所有供本件犯罪所用，內裝門號0000000000號SIM卡之行
    動電話一支（TOPLUX AG280GSM），及與本案無關之藥丸25
    顆（內含第二級毒品甲基安非他命、第三級毒品愷他命、第
    四級毒品安定）、夾鍊袋一大包。
二、案經桃園縣政府警察局楊梅分局報告台灣桃園地方法院檢察
    署檢察官偵查起訴。
    理  由
壹、程序事項：
一、按被告以外之人於審判外之言詞或書面陳述，除法律有規定
    者外，不得作為證據；又被告以外之人於偵查中向檢察官所
    為之陳述，除顯有不可信之情況者外，得為證據；而被告以
    外之人於審判外之陳述，雖不符前四條之規定，而經當事人
    於審判程序同意作為證據，法院審酌該言詞陳述或書面陳述
    作成時之情況，認為適當者，亦得為證據。當事人、代理人
    或辯護人於法院調查證據時，知有第159 條第1 項不得為證
    據之情形，而未於言詞辯論終結前聲明異議者，視為有前項
    之同意，刑事訴訟法第159 條第1 項、第159 條之1 第2 項
    、第159條之5定有明文。查林進財於警詢時之證述，雖屬被
    告以外之人於審判外之言詞陳述；公訴人且未證明該等警詢
    筆錄具有較可信之特別情況；然林進財於警詢時之供述並非
    非法取得；且林進財已於原審具結作證，並經被告及其辯護
    人為交互詰問；又無證據顯示林進財於警詢時之陳述有何違
    反其任意性之情形；林進財且係親自與被告聯絡購買毒品之
    人，其就親自經歷之事實所為之陳述，自屬證明犯罪事實存
    否所必要，而被告及辯護人於原審審理時就該等陳述之證據
    能力均表示無意見（見原審卷第24頁），是應得為證據。其
    次，林進財於檢察官訊問時具結作證之指述，被告及選任辯
    護人對其證據能力亦表示無意見（見原審卷第24頁）；且無
    證據證明林進財於檢察官訊問時有不能自由陳述或受非法取
    供等情形，依刑事訴訟法第159條之1第2項、第159條之4第2
    項之規定，亦得為證據。
二、按事實足認被告或犯罪嫌疑人涉犯最輕本刑三年以上有期徒
    刑罪嫌，並危害國家安全或社會秩序，情節重大而有相當理
    由可信其通訊內容與本案有關，不能或難以其他方法蒐集或
    調查證據，偵查中得由檢察官核發通訊監察書。通訊保障及
    監察法第5 條第1 項第1 款、第2 項明文規定。查本件如附
    表所載之門號0000000000號行動電話之監聽通話內容，係根
    據內政部警政署刑事警察局聲請、台灣桃園地方法院檢察署
    檢核發之93年桃檢清金聲監字000619號、94年桃檢清金聲監
    續字00002號通訊監察書所為（見原審卷第79、84頁）；而
    該等通訊監察書並依當時線索知悉的犯罪嫌疑人綽號記載案
    由、涉犯法條、監察對象、監察通訊種類及號碼等足資識別
    的特徵、監察處所、監察理由、監察期間、監察方法、聲請
    機關或依職權核發機關、執行機關、適用法條、監察結果報
    告等事項，符合通訊保障及監察法的法定程式，具有證據能
    力。監聽所得錄音，依憑機械力錄製，未經人為操作、不摻
    雜個人主觀意念，具證據能力；將上述具有證據能力監聽所
    得錄音具體以文字紀錄，屬公務員本於職務製作的紀錄文書
    。譯文所載，並無顯然不可信之情，依刑事訴訟法第159條
    之4第1款規定，得為證據。況被告及辯護人就監聽、譯文之
    證據能力，並不爭執。扣案之內裝門號0000000000號SIM 卡
    之行動電話一支（TOPL UX AG280 GSM），係員警持原審法
    院核發之94年度聲搜字第277號搜索票（見94年度偵字第
    6387號卷（下稱偵卷）第33 頁）搜索被告上開住所而扣得
    ，應認該證據，亦有證據能力。
貳、實體事項：
一、認定犯罪事實所憑之證據及認定之理由：
  (一)林進財之指證：查林進財先後於事實欄(一)至(四)所示之時間，
    以其持用之0000000000號行動電話撥打被告甲○○所有之00
    00000000號行動電話欲向甲○○購買搖頭丸及愷他命；而其
    中事實欄(一)所示該次，因被告當時表示手上並無毒品故未購
    得；事實欄(二)所示該次，則係與被告聯絡講好後，因家裡臨
    時有事返家故未去向被告拿；事實欄(三)所示該次，係與被告
    聯繫後，約定在「凱悅KTV」交易，被告乃以搖頭丸每顆三
    百元、愷他命一包一千元之價格販售予伊搖頭丸五顆、愷他
    命一包，共計二千五百元；事實欄(四)所示該次，係與被告聯
    繫講好後，因女兒發燒所以返家，並未購得毒品；於電話中
    與被告交談所稱之「衣服」、「黑H」是指搖頭丸，「褲子
    」是指愷他命等事實；業據林進財於警詢、偵查或原審審理
    時證述明確（見94年度核退偵字第88號卷（下稱核退卷）第
    8至11、28至30、50、53頁）。且林進財並未因施用毒品而
    遭查獲，其所為上開證言並無為求提供毒品上源、減輕刑責
    而誣陷被告之虞，被告未曾提及與林進財有何恩怨嫌隙，其
    證言應可採信。
  (二)電話監聽紀錄：由附表一至四所載之電話監聽紀錄（譯文見
    核退卷第123至125、135、160頁顯示），被告以其所有之門
    號0000000000號行動電話與林進財所持用之門號0000000000
    號聯繫販賣搖頭丸及愷他命事宜，內容明確提及交易地點、
    價格、數量等事項。
  (三)被告之供述：被告承認扣案內裝門號0000000000號行動電話
    為其所有、使用之電話，於查獲時已使用將近一年（見偵卷
    第8頁、原審卷第25、54頁），且附表一至四所示之監聽內
    容確係其所為（見核退卷第37頁、原審卷第99至100頁），
    且通話內容中「衣服」係指愷他命、「褲子」係搖頭丸之意
    （見核退卷第28頁）、「黑H」係搖頭丸之意（見原審卷第
    54至55頁）。
  (四)扣案之內裝0000000000號電話一支：係於上開被告住處查獲
    時所扣得，亦可佐證該門號確係由被告所使用。
  (五)按販賣毒品搖頭丸、愷他命屬違法行為，不可能公然進行，
    也無公定的價格。可任意分裝增減份量，而每次買賣的價量
    ，也可能隨時依雙方間關係深淺、資力、需求量及對行情的
    認知、來源是否充裕、查緝是否嚴緊，購買者被查獲時供述
    購買對象可能性風險的評估等，而有不同標準，非可一概而
    論。販賣的利得除經坦承犯行或價量均明確外，難以察得實
    情。販賣的人從價差或量差中牟利方式雖異，但意圖營利的
    非法販賣行為則相同；除非別有事證，足認依同一價量委買
    、轉售或無償贈與，確實未獲利外，不因此即認非法販賣的
    證據不足，致使知過坦承的人難逃重罰；辯解否認的人反能
    僥倖脫罪，有違情理法的公平性。參酌毒品搖頭丸、愷他命
    價格價昂，相關交易屬於政府嚴厲取締的犯罪行為，檢警機
    關追查甚嚴，販賣風險極高，如無利可圖，被告不會甘冒被
    查緝法辦重刑的危險為販毒行為。被告販入的價格必較售出
    的價格低廉，而有從中賺取買賣差價牟利的意圖及事實，屬
    合理的認定。
  (六)被告及辯護人之辯解不可採信之理由
  1.被告於原審傳喚林進財詰問後，雖辯稱：林進財只有打電話
    問我毒品價格，我告訴他去中壢獅子王那裡，後來我有去凱
    悅ＫＴＶ，是因為林進財問我要不要一起去玩，我才過去玩
    ，但我沒有拿毒品給他，我可能有拿「黑Ｈ」過去，但是那
    是我自己要吃的云云（見原審卷第56頁）；然查其所辯已與
    上開林進財所證述、監聽譯文所顯示之內容全然不符；亦核
    與被告前於偵查中訊問時均表示不認識林進財云云（見核退
    卷第28、49、50頁）大相逕庭，益見被告飾詞卸責之舉。
  2.另又辯稱：林進財於原審審理時證稱自己並未施用搖頭丸，
    則縱使被告於93年12月19日有交付藥丸予林進財，亦無法得
    知被告所交付者為搖頭丸云云。衡諸一般販賣毒品之人，尤
    其以本件被告係小量販售予林進財而非偶一、大量售予不相
    識之人之情形，為求日後得以繼續販售毒品獲利、於毒品市
    場建立口碑，其所販售之毒品當具有一定之品質、效果，況
    由附表一至四監聽譯文內容顯示，被告與林進財有相當程度
    之熟識，被告應無刻意販售予林進財假毒品之可能；況根據
    附表一至四所示被告與林進財之聯繫經過，林進財於93年12
    月19日（即附表三所示時間）向被告購買搖頭丸及愷他命後
    ，尚且於94年1月8日再度與被告聯繫欲購買搖頭丸，雖嗣因
    林進財有事返家而未遂，然由此可知，若非被告前次所販售
    之毒品確有其顯著藥效，何以林進財會再度向被告詢問購買
    ？
  3.又辯以：林進財於原審訊問時稱93年12月19日之毒品交易情
    形係被告在凱悅樓下交搖頭丸給林進財，此與其於偵訊時稱
    係在凱悅包廂外面走道交貨不符，且林進財證稱購買者為五
    顆搖頭丸、一包愷他命，與監聽譯文稱購買四顆搖頭丸之數
    量不符云云，指摘林進財所述不堪採信。然證人之陳述有部
    分前後不符，或相互間有所歧異時，究竟何者為可採，法院
    仍得本其自由心證予以斟酌，非謂一有不符或矛盾，即應認
    其全部均為不可採信；若其基本事實之陳述，果與真實性無
    礙時，則仍非不得予以採信，查原審於95年11月30日訊問林
    進財時，距93年12月19日已近二年之隔，林進財亦已明確表
    示：距離時間太久，已經記不清楚，只記得偵訊時是照實講
    ，當時距離案發時間較近，記憶比較清晰等語（見原審第48
    頁），是其證述有上開些微差異，尚屬合理情形，當不影響
    其陳述內容之真實性。至監聽譯文內容雖顯示林進財於電話
    中欲向被告購買者搖頭丸係四顆，與林進財所稱購買五顆不
    同，然衡諸販售搖頭丸、愷他命者，除攜帶顧客約定之毒品
    數量以交付至約定處所外，另又多攜帶一些毒品以備顧客臨
    時追加購買數量之不時之需，尚非難以想像，則當日被告至
    「凱悅KTV」後，林進財實際購買者為五顆搖頭丸、一包愷
    他命亦無何違背常理之處。
  4.是以，被告及辯護人上開辯解均難以採信，無從為被告任何
    有利之認定。
  (七)綜上所述，被告有事實欄所示販賣搖頭丸及愷他命予林進財
    之事證極為明確，被告其餘所辯，如林進財購買毒品自己未
    施用卻給予朋友施用、無法提供其朋友之年籍資料等，因均
    不影響於本案事實之認定，無逐一論列之必要，附此敘明。
二、論罪科刑：
  (一)查被告行為後，刑法部分條文業經修正公布，並均於95年7月
    1日施行。修正後刑法第2條第1項規定：「行為後法律有變
    更者，適用行為時之法律。但行為後之法律有利於行為人者
    ，適用最有利於行為人之法律。」，此係規範行為後法律變
    更所生新舊法律比較適用之準據法，於修正刑法施行後，應
    適用修正後刑法第2條第1項規定之「從舊從輕」之原則為比
    較。其中修正後刑法刪除第56條連續犯之規定，此刪除雖非
    犯罪構成要件之變更，但顯已影響行為人刑罰之法律效果，
    自屬法律有變更。本件被告連續犯販賣第二級毒品罪部分（
    詳如後述），依修正前即行為時之規定，應依第56條連續犯
    之規定論以一罪；依修正後之刑法既已刪除連續犯之規定，
    則所犯上述各罪應依數罪併罰之規定分論併罰。依新法第2
    條第1項規定，比較新、舊法結果，仍應適用較有利於被告
    之行為時法律即舊法論以連續犯（最高法院95年第8次刑事
    庭會議決議參照）。又關於罰金刑，刑法分則編各罪所定罰
    金刑之貨幣單位原為銀元，修正前刑法第33條第5款規定：
    「罰金：一元（銀元）以上。」，而依罰金罰鍰提高標準條
    例規定，就72年6月26日前修正之刑法部分條文罰金數額提
    高二至十倍，其後修正者則不提高倍數，並依現行法規所定
    貨幣單位折算新臺幣條例規定，以銀元一元折算新臺幣三元
    。修正後刑法第33條第5款規定：「罰金：新臺幣一千元以
    上，以百元計算之。」，刑法第33條第5款所定罰金貨幣單
    位經修正為新臺幣後，刑法分則各罪所定罰金刑之貨幣單位
    亦應配合修正為新臺幣，為使刑法分則編各罪所定罰金之最
    高數額與刑法修正前趨於一致，乃增訂刑法施行法第1條之1
    ：「中華民國94年1月7日刑法修正施行後，刑法分則編所定
    罰金之貨幣單位為新臺幣。94年1月7日刑法修正時，刑法分
    則編未修正之條文定有罰金者，自94年1月7日刑法修正施行
    後，就其所定數額提高為三十倍。但72年6月26日至94年1月
    7 日新增或修正之條文，就其所定數額提高為三倍。」。從
    而，刑法分則編各罪所定罰金刑之最高數額，於上開規定修
    正後並無不同，惟修正後刑法第33條第5款所定罰金刑最低
    數額，較之修正前提高，自以行為時即修正前刑法第33條第
    5 款規定有利於被告。另刑法第55條關於想像競合犯之規定
    ，修正後增列第55條但書，乃法理之明文化，非法律之變更
    ，對本件被告而言並無有利或不利之情形，自不生新舊法比
    較之問題，應依一般法律適用原則，適用裁判時法，附此敘
    明（最高法院95年度第21次刑事庭會議決議參照）。
  (二)按MDMA（3,4-亞甲基雙氧甲基安非他命，3,4-Methylenedio
    xyamphe- tamine）為毒品危害防制條例第2條附表二所列之
    第二級毒品，本件被告所販賣含有MDMA成分之藥丸（即搖頭
    丸），仍屬第二級毒品；另愷他命（Ketamine）為毒品危害
    防制條例第2條附表三所列之第三級毒品。核被告事實欄(二)
    所為，係犯毒品危害防制條例第四條第三項、第六項之販賣
    第三級毒品未遂罪；事實欄(三)所為，係同時犯毒品危害防制
    條例第四條第二項、第三項之販賣第二級毒品、第三級毒品
    既遂罪；事實欄(四)所為，係犯毒品危害防制條例第四條第二
    項、第六項之販賣第二級毒品未遂罪。被告販賣前持有搖頭
    丸、愷他命之低度行為，應為嗣後販賣之高度行為所吸收，
    不另論罪。被告先後販賣搖頭丸、愷他命各既遂一次及販賣
    搖頭丸、愷他命各未遂一次之犯行，均時間緊接，各自所犯
    為構成要件同一之罪名，顯係基於概括犯意反覆為之，屬連
    續犯，依修正前刑法第五十六條規定分別論以情節較重之連
    續販賣第二級毒品既遂一罪、連續販賣第三級毒品既遂一罪
    。且販賣第二級毒品既遂罪，法定本刑為無期徒刑部分，依
    法不得加重，僅就有期徒刑及併科罰金部分加重其刑。又被
    告連續販賣第二級毒品及第三級毒品之犯行，係一行為同時
    觸犯二罪，為想像競合犯，應從重論以連續販賣第二級毒品
    罪。公訴人雖未就被告於附表二之時間販賣第三級毒品予林
    進財未遂、於附表三所示之時間另販賣第三級毒品予林進財
    既遂、於附表四所示之時間販賣第二級毒品予林進財未遂之
    部分提起公訴，惟此部分犯罪事實與已起訴之販賣第二級毒
    品罪部分，有連續犯、想像競合犯之裁判上一罪關係，業如
    前述，為起訴效力所及，本院自得併予審理，併予敘明。
（三)原審同此認定，依毒品危害防制條例第4條第2項、第3項(
    贅引第18條第1項前段)，刑法第2條第1項、第11條、第55
    條，行為時即修正前刑法第56條之規定，並審酌被告販賣毒
    品予人吸食，不啻誘使購毒者犯罪，因此衍生犯罪、流毒不
    淺，危害社會治安、國民生活健康不輕，犯後又不能勇於認
    錯，心存僥倖，飾詞圖以卸責，未見悔意，並參以被告販賣
    之次數，參與之程度，量處有期徒刑8年。被告以每顆搖頭
    丸三百元之代價、每包愷他命一千元之價格，販賣搖頭丸五
    顆及愷他命一包予林進財，其因販賣搖頭丸及愷他命之犯罪
    所得財物共計二千五百元，雖未扣案，仍依毒品危害防制條
    例第十九條第一項之規定諭知沒收，如全部或一部不能沒收
    時，以其財產抵償之。又扣案之內裝門號0000000000號行動
    電話一支（見偵卷第42頁，型號為TOPLUX AG280 GSM），該
    行動電話之門號雖非係被告向電信公司所租用，不能沒收；
    但電話機本身，為被告所有，業據被告陳述在卷，且係供事
    實欄(二)至(四)之所示販賣毒品所用之物，亦依上開法律宣告沒
    收。至扣案之藥丸25顆（內含第二級毒品甲基安非他命、第
    三級毒品愷他命、第四級毒品安定）、夾鍊袋一大包，被告
    辯稱係為供己施用，且該藥丸內含之成分為甲基安非他命、
    愷他命、安定，與本件販賣搖頭丸、愷他命之犯行間，尚查
    無其他積極證據足資證明其與本案販賣搖頭丸、愷他命之犯
    行間有何關連，自非本案所查獲之毒品，無從予以沒收銷燬
    ，檢察官應另為妥適處分。從上，原審判決認事用法均無不
    當，量刑亦屬妥適。被告上訴意旨，否認有販賣毒品之犯行
    ，辯稱伊僅有施用毒品云云。然查：本件被告販賣含有第二
    級毒品之搖頭丸與販賣第三級毒品愷他命之犯行，業據證人
    林進財指證明確，並有被告所有門號0000000000號監聽通話
    內容、扣案之內裝0000000000號行動電話1支可稽，事證明
    確，被告販賣第二級、第三級毒品愷他命之犯行，足堪認定
    ，已如前述。被告上訴意旨，並無理由，應予駁回。
三、至本案監聽譯文中顯示被告之女友楊麗蕙、證人廖俊彥均恐
    涉有販賣毒品之行為，而廖俊彥於本案審理時到庭作證，證
    稱：不認識被告，電話借予他人使用云云，亦有涉犯偽證罪
    嫌之虞，應由檢察官另為偵辦。
據上論斷，應依刑事訴訟法第368條，判決如主文。
本案經檢察官羅榮乾到庭執行職務。
中　　華　　民　　國　　96　　年 　　7　　月　　12　　日
　　　　　　　　　刑事第十四庭審判長法　官  陳志洋
　　　　　　　　　　　　　　　　    法　官  林秀鳳
　　　　　　　 　 　　　　　　　　　法　官  沈宜生
以上正本證明與原本無異。
如不服本判決，應於收受送達後十日內向本院提出上訴書狀，其
未敘述上訴之理由者並得於提起上訴後十日內向本院補提理由書
（均須按他造當事人之人數附繕本）。
                                    書記官  陳雅加
中　　華　　民　　國　　96　　年　　7 　　月　　18　　日
附錄：本案論罪科刑法條全文
毒品危害防制條例第4條：
製造、運輸、販賣第一級毒品者，處死刑或無期徒刑；處無期徒
刑者，得併科新臺幣一千萬元以下罰金。
製造、運輸、販賣第二級毒品者，處無期徒刑或七年以上有期徒
刑，得併科新臺幣七百萬元以下罰金。
製造、運輸、販賣第三級毒品者，處五年以上有期徒刑，得併科
新臺幣五百萬元以下罰金。
製造、運輸、販賣第四級毒品者，處三年以上十年以下有期徒刑
，得併科新臺幣三百萬元以下罰金。
製造、運輸、販賣專供製造或施用毒品之器具者，處一年以上七
年以下有期徒刑，得併科新臺幣一百萬元以下罰金。
前五項之未遂犯罰之。
附表一：（94年度核退偵字第88號卷第123頁）
┌─────┬──────┬──────┬─────────────────┐
│電話：    │電話：      │時間        │通話內容                          │
│0000000000│0000000000  │            │                                  │
├─────┼──────┼──────┼─────────────────┤
│受話方A   │發話方B     │93年12月10日│A：怎樣                           │
│（即甲○○│（即林進財）│00：17：33  │B：車子在哪                       │
│）        │            │            │A：在獅子王                       │
│          │            │            │B：可以下來嗎                     │
│          │            │            │A：什麼事                         │
│          │            │            │B：跟你要一些東西                 │
│          │            │            │A：我知道呀.要上面還是下面        │
│          │            │            │B：兩個都給我                     │
│          │            │            │A：都有現在價錢很高               │
│          │            │            │B：等一下再談電話不要談           │
├─────┼──────┼──────┼─────────────────┤
│受話方A   │發話方B     │93年12月10日│A：我到世紀了                     │
│          │            │01：25：45  │B：世紀                           │
│          │            │            │A：桃園世紀                       │
│          │            │            │B：我想試試你的                   │
│          │            │            │A：我知道                         │
│          │            │            │B：世紀在哪                       │
│          │            │            │A：中正路尾                       │
│          │            │            │B：你跟我講什麼路                 │
│          │            │            │A：我現在還沒有東西給你.你知道嗎  │
│          │            │            │B：好                             │
└─────┴──────┴──────┴─────────────────┘
附表二：（94年度核退偵字第88號卷第124至125頁）
┌─────┬──────┬──────┬─────────────────┐
│受話方A   │發話方B     │93年12月10日│B：坤哥你在哪                     │
│（即甲○○│（即林進財）│23：05：34  │A：我在楊梅                       │
│）        │            │            │B：楊梅有沒有東西                 │
│          │            │            │A：就剩褲子.衣服還沒進來          │
│          │            │            │B：衣服沒有                       │
│          │            │            │A：卡住了.你那邊有嗎              │
│          │            │            │B：我這邊沒有我才問你.你那是好的嗎│
│          │            │            │A：當然好的                       │
│          │            │            │B：一個多少                       │
│          │            │            │A：一千三至一千四                 │
│          │            │            │B：你在楊梅哪裡                   │
│          │            │            │A：我要上桃園                     │
│          │            │            │B：你在楊梅交流道我等你           │
│          │            │            │A：東西沒在我身上                 │
│          │            │            │B：沒在你身上.怎麼跟你拿          │
│          │            │            │A：到桃園世紀                     │
│          │            │            │B：那                             │
├─────┼──────┼──────┼─────────────────┤
│發話方A   │受話方B     │93年12月10日│B：坤哥                           │
│          │            │            │A：我在凱悅                       │
│          │            │            │B：我在樓下.你在哪                │
└─────┴──────┴──────┴─────────────────┘
附表三：（94年度核退偵字第88號卷第135頁）
┌─────┬──────┬──────┬─────────────────┐
│電話：    │電話：      │時間        │通話內容                          │
│0000000000│0000000000  │            │                                  │
├─────┼──────┼──────┼─────────────────┤
│受話方A   │發話方B     │93年12月19日│B：坤哥                           │
│（即甲○○│（即林進財）│00：39：29  │A：怎樣                           │
│）        │            │            │B：你那東西有嗎.褲子              │
│          │            │            │A：褲子有呀                       │
│          │            │            │B：你在哪                         │
│          │            │            │A：在桃園                         │
│          │            │            │B：世紀                           │
│          │            │            │A：嗯                             │
│          │            │            │B：我等下過去                     │
├─────┼──────┼──────┼─────────────────┤
│受話方A   │發話方B     │93年12月19日│B：坤哥我到了                     │
│          │            │00：49：14  │A：你到了                         │
│          │            │            │B：OK                             │
├─────┼──────┼──────┼─────────────────┤
│發話方A   │受話方B     │93年12月19日│A：你在哪                         │
│          │            │00：51：58  │B：便利商店前.我開賓士.我看到你   │
├─────┼──────┼──────┼─────────────────┤
│受話方A   │發話方B     │93年12月19日│B：坤哥你在哪裡                   │
│          │            │00：53：06  │A：我在獅子門口                   │
│          │            │            │B：我過去                         │
├─────┼──────┼──────┼─────────────────┤
│發話方A   │受話方B     │93年12月19日│B：坤哥                           │
│          │            │00：56：06  │A：你在哪.在打給我                │
├─────┼──────┼──────┼─────────────────┤
│受話方A   │發話方B     │93年12月19日│B：坤哥.我們在中壢凱悅            │
│          │            │01：39：35  │A：好.你要幾件                    │
│          │            │            │B：4顆                            │
├─────┼──────┼──────┼─────────────────┤
│發話方A   │受話方B     │93年12月19日│A：你還在凱悅                     │
│          │            │02：43：38  │B：我還在等                       │
│          │            │            │A：我待會過去                     │
├─────┼──────┼──────┼─────────────────┤
│受話方A   │發話方B     │93年12月19日│B：坤哥                           │
│          │            │03：05：20  │A：在哪                           │
│          │            │            │B：凱悅                           │
│          │            │            │A：我拿過去是黑H                  │
│          │            │            │B：一個多少                       │
│          │            │            │A：一樣.好的....在凱悅202         │
└─────┴──────┴──────┴─────────────────┘
附表四：（94年度核退偵字第88號第160頁）
┌─────┬──────┬──────┬─────────────────┐
│電話：    │電話：      │時間        │通話內容                          │
│0000000000│0000000000  │            │                                  │
├─────┼──────┼──────┼─────────────────┤
│受話方A   │發話方B     │94年1月8日  │B：坤哥你在哪裡                   │
│（即甲○○│（即林進財）│02：42：02  │A：我在世紀                       │
│）        │            │            │B：我想跟你拿藥.                  │
│          │            │            │A：我沒有了，不要跟我講這個       │
│          │            │            │B：喔                             │
│          │            │            │A：你要上還是下                   │
│          │            │            │B：我要上                         │
│          │            │            │A：多少                           │
│          │            │            │B：五或六件                       │
│          │            │            │A：好.你到世紀找我拿              │
└─────┴──────┴──────┴─────────────────┘
